# 请教陈老师，关于巨额亏损是否必须发表带强调整事项段的审计报告

提问人：devin-1974 时间：2017-04-21 18:25:47
请教陈老师，公司发生巨额亏损，但是流动资产远远大于流动负债，是否仍需要出具带强调事项段的审计报告呢？

回答人：chenyiwei
你说的是持续经营问题？ 根据《中国注册会计师审计准则第 1324 号——持续经营（ 2010 ）》的规定，就持续经营问题发表带强调事项段的无保留意见，应同时满足以下条件： 1 、CPA认为运用持续经营假设适合具体情况，但存在重大不确定性； 2 、财务报表附注中已充分描述可能导致对持续经营能力产生重大疑虑的主要事项或情况，以及管理层针对这些事项或情况的应对计划； 3 、财务报表附注中已清楚披露可能导致对持续经营能力产生重大疑虑的事项或情况存在重大不确定性，并由此导致被审计单位可能无法在正常的经营过程中变现资产和清偿债务。 这个问题涉及到较高程度的专业判断，需综合各方面信息综合分析，不能简单化处理，仅仅依据一个指标就得出结论是不妥的。